【裁判字號】    97,訴,4176
【裁判日期】    971020
【裁判案由】    毒品危害防制條例
【裁判全文】
臺灣板橋地方法院刑事判決              97年度訴字第4176號
公  訴  人  臺灣板橋地方法院檢察署檢察官
被      告  乙○○
                  （另案於臺灣臺北監獄臺北分監執行中）
上列被告因毒品案件，經檢察官提起公訴（97年度毒偵字第6599
號），本院以簡式審判程序審理，判決如下：
    主  文
乙○○施用第一級毒品，累犯，處有期徒刑捌月；附表編號一所
示之物，沒收銷燬之、編號三之物，沒收之。又施用第二級毒品
，累犯，處有期徒刑肆月；附表編號二之物，沒收銷燬之。應執
行有期徒刑拾月；附表編號一、二之物，均沒收銷燬之；編號三
之物，沒收之。
    事實及理由
一、本件係依刑事訴訟法第273 條之1 第1 項規定，以簡式審判
    程序審理判決，合先敘明。
二、本件除證據部分加列：被告於本院自白（見97年10月13日準
    備程序筆錄、審理筆錄）外，其餘之犯罪事實、證據，均引
    用如附件起訴書之記載。
三、核被告乙○○所為，係犯毒品危害防制條例第10條第1 項、
    第2 項之罪，被告施用各該毒品前持有毒品之行為，為各該
    施用毒品之高度行為所吸收，均不另論罪；所犯如上2 罪，
    犯意個別，行為互殊，為數罪，應予分論併罰；又被告有如
    起訴書所述前案，並經執行完畢，有本院97年10月13日查析
    之臺灣高等法院被告前案紀錄表在卷可稽，是其於有期徒刑
    執行完畢後之5 年以內，再故意犯本件有期徒刑以上之2 罪
    ，均為累犯，均應依法加重其刑。爰審酌被告素行（詳參前
    述前案紀錄表）、動機、目的、施用毒品所生危害，以及犯
    罪後坦承犯行之態度等一切情狀，酌情寬容量處如主文所示
    之刑，並定其應執行刑。又扣案如附表編號一、二所示之物
    ，分別為查獲之第1 、2 級毒品，應分別依同上條例第18條
    第1 項前段規定宣告沒收銷燬之，編號三之注射針筒1 支，
    為被告所有，供犯罪所用之物，應依刑法第38條第1 項第2
    款規定宣告沒收之。
據上論斷，應依刑事訴訟法第273 條之1 第1 項、第299 條第1
項前段、第310 條之2 、第454 條，毒品危害防制條例第10條第
1 項、第2 項、第18條第1 項前段，刑法第11條前段、第47條第
1 項、第51條第5 款、第38條第1 項第2 款，判決如主文。
本案經檢察官靳開聖到庭執行職務。
中    華    民    國    97    年    10    月    20    日
                        刑事第5 庭法  官  黎錦福
上列正本證明與原本無異。
如不服本判決，應於判決送達後10日內敘明上訴理由，向本院提
出上訴狀（(應附繕本），上訴於臺灣高等法院。
                                  書記官  蔡麗春
中    華    民    國    97    年    10    月    20    日
附表：
一、第1 級毒品海洛因1 包（淨重0.14公克）；見偵查卷第15、
    20、21頁）。
二、第2 級毒品甲基安非他命1 包（淨重0.81公克；見偵查卷第
    15、20、21頁）。
三、注射針筒1 支（見偵查卷第15、38頁）。
附錄本案論罪科刑法條全文：
毒品危害防制條例第10條
施用第一級毒品者，處6 月以上5 年以下有期徒刑。
施用第二級毒品者，處3 年以下有期徒刑。
..........................................................
附件：
臺灣板橋地方法院檢察署檢察官起訴書
                                    97年度毒偵字第6599號
    被      告  乙○○  男  36歲（民國○○年○月○日生）
                        住臺北縣新莊市○○路258巷6號5樓
                        身分證統一編號：Ｚ000000000號
                        （另案於臺灣臺北監獄臺北分監執行
                          中）
上列被告因違反毒品危害防制案件，業經偵查終結，認應提起公
訴，茲將犯罪事實及證據並所犯法條分敘如下：
        犯  罪  事 實
一、乙○○曾(一)因施用毒品案件，經臺灣板橋地方法院以87年度
    毒聲字第 851號裁定送觀察、勒戒後，認無繼續施用毒品之
    傾向，由本署檢察官於民國87年8月15日，以87年度偵字第1
    5341號不起訴處分確定後。(二)因施用毒品案件，經同法院以
    88年度毒聲字第1160號裁定送觀察、勒戒後，認有繼續施用
    毒品傾向，經同法院以裁定令入戒治處所施以戒治，戒治成
    績評定為合格，再經同法院以88年度毒聲字第7348號裁定停
    止戒治交付保護管束，於88年11月30日停止戒治出所，於89
    年 3月11日保護管束期滿戒治執行完畢，並經檢察官聲請簡
    易判決處刑，經同法院以88年度易字第1943號判處有期徒刑
    7月確定。(三)因竊盜案件，經同法院以89年度易字第933號判
    處有期徒刑1年6月確定，上開(二)(三)案件經定其應執行刑為有
    期徒刑2年，於90年5月30日假釋交付保護管束，並於90年10
    月28日保護管束期滿，假釋未經撤銷，所餘刑期視為已執行
    完畢。(四)因竊盜案件，經臺灣基隆地方法院以91年度訴字第
    215 號判決判處有期徒刑1年2月確定。(五)因施用毒品案件，
    經臺灣板橋地方法院以91年度毒聲字第1873號裁定令入戒治
    處所施以強制戒治，戒治成績評定合格無繼續強制戒治之必
    要，經臺灣基隆地方法院以92年度毒聲字第 365號裁定停止
    戒治，所餘期間交付保護管束，於92年 8月29日保護管束期
    滿戒治執行完畢，同案件並經臺灣板橋地方法院以91年度訴
    字第 1488號判處應執行有期徒刑9月確定。(四)(五)二案再經定
    執行刑為有期徒刑1年11月，於94年2月28日縮刑期滿執行完
    畢。(六)因施用毒品案件，經同法院以95年度訴字第1657號判
    處應執行有期徒刑 1年，嗣因符合96年罪犯減刑條例所定條
    件，經同法院以96年度聲減字第726號判處應執行有期徒刑6
    月，於96年 7月16日縮刑期滿執行完畢。詎其猶不知悔悟並
    戒絕毒癮，分別基於施用第一級毒品海洛因（下稱海洛因）
    及第二級毒品甲基安非他命（下稱甲基安非他命）之犯意，
    於97年 7月30日22時許前後，在其位於臺北縣新莊市○○路
    258 巷6號5樓之住處內，分別以將海洛因置入針筒注射及將
    甲基安非他命置入燈泡燒烤生煙吸食之方式，施用海洛因及
    甲基安非他命各1次。嗣於97年7月31日13時20分許，為警在
    臺北縣新莊市○○路 173號前查獲另案經通緝之乙○○，並
    扣得海洛因1包（淨重0.14公克）、甲基安非他命1包（淨重
    0.81 公克）及使用過注射針筒1支。
二、案經臺北縣政府警察局新莊分局報告偵辦。
        證據並所犯法條
一、證據清單與待證事實：
┌──┬───────────┬────────────┐
│編號│   證   據   名   稱  │     待   證   事   實  │
├──┼───────────┼────────────┤
│ 01 │被告乙○○於警詢及偵查│被告坦承於上揭時地施用海│
│    │中之自白              │洛因及甲基安他他命，並因│
│    │                      │另案通緝為警查獲及採集尿│
│    │                      │液之事實                │
├──┼───────────┼────────────┤
│ 02 │姓名代號對照表、臺灣檢│被告為警採集之尿液檢體經│
│    │驗科技股份有限公司97年│送驗結果呈鴉片類及安非他│
│    │8 月27日出具之濫用藥物│命類陽性反應之事實      │
│    │檢驗報告（編號：CH/200│                        │
│    │8/80287號）           │                        │
├──┼───────────┼────────────┤
│ 03 │上開扣案之海洛因、甲基│被告持有扣案物供其施用毒│
│    │安非他命各1包及注射針 │品之事實                │
│    │筒 1支                │                        │
├──┼───────────┼────────────┤
│ 04 │毒品初步檢驗報告書1紙 │扣案粉末各 1包，經以簡易│
│    │                      │快速篩檢試劑初步檢驗結果│
│    │                      │分別呈海洛因、嗎啡及安非│
│    │                      │他命反應之事實          │
├──┼───────────┼────────────┤
│ 05 │本署刑案資料查註紀錄表│被告前有如犯罪事實欄所述│
│    │、全國施用毒品案件紀錄│強制戒治及犯罪科刑暨執行│
│    │表、受觀察勒戒人毒品、│紀錄之事實              │
│    │前科紀錄簡列表、矯正簡│                        │
│    │表                    │                        │
└──┴───────────┴────────────┘
二、核被告所為，係犯毒品危害防制條例第10條第1、2項之施用
    第一、二級毒品罪嫌。被告持有第一、二級毒品之低度行為
    ，為施用之高度行為所吸收，均不另論罪。被告所犯上開 2
    罪，犯意各別，行為互殊，請分論併罰。被告前有如犯罪事
    實欄所述犯罪科刑暨執行紀錄，有本署刑案資料查註紀錄表
    1份在卷可稽，其受有期徒刑之執行完畢後，5年以內故意再
    犯本件有期徒刑以上之罪，為累犯，請依刑法第47條第 1項
    之規定加重其刑。扣案之海洛因 1包（淨重0.14公克）及甲
    基安非他命（淨重0.81公克），分別係屬毒品危害防制條例
    第2條第2項第1款、第2款所規定之第一、二級毒品，請依同
    條例第18條第 1項前段規定宣告沒收銷燬之。另扣案之注射
    針筒 1支，為被告所有，供犯本罪所用之物，請依刑法第38
    條第1項第2款、第3項規定宣告沒收之。
三、依毒品危害防制條例第23條第2 項、刑事訴訟法第251 條第
    1 項規定提起公訴。
    此    致
臺灣板橋地方法院
中    華    民    國    97    年    9     月    5     日
                              檢察官  甲○○


司法院資訊處製作；財團法人民間司法改革基金會備份。
